# 有关投资方向合营企业投出非货币性资产中，收到的货币资产实现未实现损益的事情

提问人：西南饿狼 时间：2014-08-08 22:06:42
书上原文：在投出非货币性资产的过程中，合营方除了取得合营企业长期股权投资外还取得了其他货币 性资产或非货币性资产，应当确认该项交易中与所取得其他货币性、非货币性资产相关的损益。 【例 3 】甲公司和乙公司于 2010 年 3 月 31 日共同出资设立丙公司，注册资本为 1900 万元，甲公司持有丙公司注册资本的50%，乙公司持有丙公司注册资本的50%，丙公司为甲、乙公司的合营企业。甲公司以其固定资产出资，该厂房的原-价为1 200万元，累计折旧为 320 万元，公允价值为1 000万元，未计提减值；乙公司以900 万元的现金出资，另支付甲公司 50 万元现金。假定厂房的尚可使用年限为 10 年。丙公司 2010 年实现净利润为 800 万元。
答案中是将收到的现金50/公允价值1000*未实现交易损益 120 来计算实现的未实现交易损益。这个的逻辑是什么？

回答人：chenyiwei
将未实现交易损益总额按照现金对价和非现金对价（换入资产）按公允价值的相对比例分配到这两部分。对于分配到现金对价的这部分，视同已经实现，不再进行抵销。